【裁判字號】    98,審訴,2996
【裁判日期】    990312
【裁判案由】    違反森林法等
【裁判全文】
臺灣桃園地方法院刑事判決            98年度審訴字第2996號
公  訴  人  臺灣桃園地方法院檢察署檢察官
被      告  丁○○
上列被告因違反森林法案件，經檢察官提起公訴（98年度偵字第
20690 號），被告於本院準備程序進行中，就被訴事實為有罪之
陳述，經本院告知簡式審判程序意旨，並聽取公訴人及被告之意
見後，本院合議庭裁定改依簡式審判程序審理，茲判決如下：
    主      文
丁○○共同犯森林法第五十二條第二項之竊取森林主產物未遂罪
，處有期徒刑肆月，併科罰金新臺幣肆萬貳仟元，有期徒刑如易
科罰金、罰金如易服勞役，均以新臺幣壹仟元折算壹日。扣案之
鉗子、鋸子、番刀、美工刀各壹支均沒收。
    事實及理由
一、犯罪事實：
    丁○○與甲○○（另結）共同基於意圖為自己不法所有而竊
    取森林主產物之犯意聯絡，於民國98年9 月10日上午6 時許
    ，結夥二人，且由丁○○持甲○○所有、客觀上足供兇器使
    用，對人之生命、安全構成威脅之鉗子、鋸子、番刀、美工
    刀各1 支等工具，共同前往位於桃園縣復興鄉大溪事業區第
    38 林 班地，共同竊取業經某不詳之人切割後置放於森林內
    之森林主產物扁柏樹瘤共4 塊（合計價值新臺幣【下同】
    21,000 元 ）。嗣於同日中午12時15分許，丁○○、甲○○
    各欲搬運上開森林主產物1 塊、3 塊離開之際，遭行政院農
    業委員會林務局新竹林區管理處大溪工作站巡視員會同森林
    暨自然保育警察隊暨桃園縣政府警察局大溪分局巴陵派出所
    員警當場發覺後，甲○○旋將上開扁柏樹瘤3 塊棄置於現場
    逃逸而竊取未遂，而丁○○為上開人員當場查獲而竊盜未遂
    ，並扣得上開鉗子、鋸子、番刀、美工刀各1 支。
二、證據名稱：
  (一)被告丁○○於警詢、檢察官偵訊、本院準備程序及審理中之
    自白。
  (二)證人乙○○於警詢及檢察官偵查中之證述、證人丙○○於檢
    察官偵查中之證述、共同正犯甲○○於檢察官偵查中之供述
    。
  (三)職務報告、會勘紀錄、贓物認領保管單、森林暨自然保育警
    察隊搜索扣押筆錄、扣押物品目錄表、新竹林區管理處大溪
    工作站大溪38林班針一級木扁柏樹瘤被害利用材積及總售價
    計算表各1 份、現場照片10張、扣案之鉗子、鋸子、番刀、
    美工刀各1 支。
  (四)臺灣高等法院被告前案紀錄表1 份。
三、核被告丁○○所為，係犯森林法第52條第2 項、第1 項第4
    款之結夥二人以上竊取森林主產物未遂罪。被告與共犯甲○
    ○間有犯意聯絡及行為分擔，為共同正犯。被告已著手竊取
    上開森林法所規定之「森林主產物」而不遂，為未遂犯，爰
    依刑法第25條第2 項之規定減輕其刑。爰審酌被告犯罪之動
    機、目的、手段、其品性及智識程度、該等森林主產物之價
    值合計高達為21,000元，有前開總售價計算表1 份在卷可按
    ，惟未得逞即遭查獲，尚未造成重大損害及犯後坦承犯行，
    態度良好等一切情狀，量處如主文所示之刑，並諭知有期徒
    刑如易科罰金、罰金如易服勞役之折算標準。又按刑法第38
    條第3 項係規定「犯人」所有供犯罪所用之物，得宣告沒收
    ，並非規定屬「被告」所有之物，始得宣告沒收，而共同正
    犯於意思聯絡範圍內，組成一共犯團體，團體中之任何成員
    均為「犯人」，供犯罪所用之物，只要屬於「犯人」所有，
    均得宣告沒收，不以必屬於本件被告所有者為限（最高法院
    92度台上字第787 判決意旨參照），是扣案之鉗子、鋸子、
    番刀、美工刀各1 支，被告雖否認為其所有，供稱為共犯甲
    ○○所有，惟均為供其等犯本件犯行所用之物，基於共同正
    犯責任共同之原則，爰均依刑法第38條第1 項第2 款規定宣
    告沒收。
四、應適用之法條：
    刑事訴訟法第299 條第1 項前段、第273 條之1 第1 項、第
    310 條之2 、第454 條第1 項，森林法第52條第2 項、第1
    項第4 款，刑法第11條、第28條、第25條第2 項、第41條第
    1 項前段、第42條第3 項、第38條第1 項第2 款。
五、如不服本判決，得自收受送達之翌日起10日內向本院提出上
    訴狀（應附繕本），其未敘述上訴理由者，應於上訴期間屆
    滿後20日內補提理由書狀於本院，上訴於臺灣高等法院。
本案經檢察官丁俊成到庭執行職務。
中    華    民    國    99    年    3     月    12    日
                  刑事庭        法  官  林靜梅
以上正本證明與原本無異。
如不服本判決應於收受判決後10日內向本院提出上訴書狀，並應
敘述具體理由。其未敘述上訴理由者，應於上訴期間屆滿後20日
內向本院補提理由書( 均須按他造當事人之人數附繕本) 「切勿
逕送上級法院」。
                                書記官  施春祝
中    華    民    國    99    年    3     月    12    日
附錄本案論罪科刑法條：
森林法第52條規定：
竊取森林主、副產物而有左列情形之一者，處6 月以上5 年以下
有期徒刑，併科贓額二倍以上五倍以下罰金：
一  於保安林犯之者。
二  依機關之委託或其他契約，有保護森林義務之人犯之者。
三  於行使林產採取權時犯之者。
四  結夥二人以上或僱使他人犯之者。
五  以贓物為原料，製造木炭、松節油、其他物品或培植菇類者
    。
六  為搬運贓物，使用牲口、船舶、車輛，或有搬運造材之設備
    者。
七  掘採、毀壞、燒燬或隱蔽根株，以圖罪跡之湮滅者。
八  以贓物燃料，使用於礦物之採取，精製石灰、磚瓦或其他物
    品之製造者。
前項未遂犯罰之。
第1 項第5 款所製物品，以贓物論，沒收之。

司法院資訊處製作；財團法人民間司法改革基金會備份。
